【裁判字號】    95,台抗,104
【裁判日期】    950302
【裁判案由】    拍賣抵押物強制執行聲請停止執行
【裁判全文】
最高法院民事裁定              九十五年度台抗字第一○四號
    抗告人  甲○○
上列抗告人因與相對人乙○○間拍賣抵押物強制執行事件，聲請
停止執行，對於中華民國九十四年十一月二十二日台灣高等法院
裁定（九十四年度聲字第三三二號），提起抗告，本院裁定如下
：
    主  文
抗告駁回。
抗告程序費用由抗告人負擔。
    理  由
本件相對人執伊所有坐落台北縣林口鄉○○段四九號土地應有部
分三分之二，雖由前手許信順為抗告人設定本金最高限額新台幣
（下同）二千萬元之抵押權，惟該抵押物所擔保之債權根本不存
在，其存續期間亦早已屆滿，抗告人竟持台灣板橋地方法院（下
稱板橋地院）九十四年度拍字第一二六六號准許拍賣抵押物之裁
定，聲請該院以九十四年度執字第三一四二八號強制執行事件，
對前開不動產實施強制執行。伊已訴請抗告人塗銷抵押權登記，
刻由原法院以九十四年度上字第七一二號審理中，倘不停止執行
，將受難以抵償之損害等情，爰聲請裁定停止執行。原法院以：
按有回復原狀之聲請，或提起再審或異議之訴，或對於和解為繼
續審判之請求，或提起宣告調解無效之訴、撤銷調解之訴，或對
於許可強制執行之裁定提起抗告時，法院因必要情形，或依聲請
定相當並確實擔保，得為停止強制執行之裁定，強制執行法第十
八條第二項定有明文。又抵押人如以許可執行裁定成立前實體上
之事由，主張該裁定不得為執行名義而提起訴訟時，其情形較裁
定程序為重，依「舉輕明重」之法理，並兼顧抵押人之利益，則
抵押人自得依強制執行法第十八條第二項之規定，聲請為停止執
行之裁定。次按抵押人本此裁定所供之擔保，係以擔保抵押權人
因抵押人聲請停止強制執行不當，可能遭受之損害獲得賠償為目
的。是法院定此項擔保，其數額應依標的物停止執行後，抵押權
人未能即時受償或利用該標的物所受之損害額，或其因另供擔保
強制執行所受之損害額定之，非以標的物之價值或其債全額為依
據。本件相對人聲請意旨所指各節，已據提出板橋地院准許拍賣
抵押物裁定及囑託查封登記書為證，且經調閱上開強制執行及塗
銷抵押權登記事件案卷查明，並審酌本件強制執行之債權金額及
塗銷抵押權登記之訴訟，抗告人遲延受償之利息損害，而酌定以
供一百零九萬一千一百二十五元之擔保金為條件，准許暫予停止
執行程序之裁定，經核於法並無違誤。抗告論旨，指摘原裁定不
當，聲明廢棄，非有理由。
據上論結，本件抗告為無理由。依強制執行法第三十條之一，民
事訴訟法第四百九十五條之一第一項、第四百四十九條第一項、
第九十五條、第七十八條，裁定如主文。
中    華    民    國  九十五  年    三    月    二    日
                      最高法院民事第二庭
                          審判長法官  蕭  亨  國
                                法官  陳  淑  敏
                                法官  葉  勝  利
                                法官  高  孟  焄
                                法官  王  仁  貴
      本件正本證明與原本無異
                                      書  記  官
中    華    民    國  九十五  年    三    月   十五   日
                                                      Ｋ


司法院資訊處製作；財團法人民間司法改革基金會備份。
